【裁判字號】    97,重訴,971
【裁判日期】    971111
【裁判案由】    清償借款
【裁判全文】
臺灣臺北地方法院民事判決             97年度重訴字第971號
原      告  臺灣中小企業銀行股份有限公司
法定代理人  戊○○
訴訟代理人  甲○○
            乙○○
被      告  長禹食品企業有限公司
兼法定代理  丙○○
人
被      告  丁○○
上列當事人間清償借款事件，本院於九十七年十月二十八日言詞
辯論終結，判決如下：
    主  文
被告長禹食品企業有限公司、丙○○、丁○○應連帶給付原告新
臺幣肆佰壹拾柒萬仟佰拾陸元，及如附表編號1至7所示之
利息、違約金。
被告丙○○、丁○○應連帶給付原告新臺幣佰壹拾肆萬捌仟壹
佰柒拾玖元，及如附表編號8所示之利息、違約金。
被告丁○○應給付原告新臺幣壹萬玖仟陸佰伍拾玖元，及如附表
編號9所示之利息、違約金。
訴訟費用由被告長禹食品企業有限公司、丙○○、丁○○連帶負
擔百分之五十七，被告丙○○、丁○○連帶負擔百分之四十二，
餘由被告丁○○負擔。
    事實及理由
一、按當事人得以合意定第一審管轄法院。但以關於由一定法律
    關係而生之訴訟為限。前項合意，應以文書證之。民事訴訟
    法第24條有明文規定。查兩造因本約定書涉訟時，合意以本
    院為第一審管轄法院，此有原告所提出之授信約定書第13條
    在卷可稽，是本院應有管轄權，先予敘明。又被告經合法通
    知，均未於言詞辯論期日到場，核無民事訴訟法第386條所
    列各款情形，爰依原告之聲請，由其一造辯論而為判決。
二、本件原告起訴主張：
    (一)被告長禹食品企業有限公司（下稱長禹公司）邀得被告丙
      ○○、丁○○為連帶保證人，向原告申請五筆借款，略述
      如下：
      (1)附表編號1：借款金額2,000,000元整，借款期間自93年
        7月21日起至98年7月21日止。借款利率按原告銀行公告
        之「基準利率」加碼年利率2.8％機動計息。自實際撥
        款日起，本金按月平均攤還，利息按月計付，第一次繳
        款日為93年8月21日，嗣後之繳款日為每月21日。
      (2)附表編號2所示債權：借款金額2,000,000元整，借款期
        間自94年8月4日起至99年8月4日止。借款利率按原告銀
        行公告之「基準利率」加碼年利率2.8％機動計息。自
        實際撥款日起，依年金法，按月攤還本息，第一次繳款
        日為94年9月4日，嗣後之繳款日為每月4日。
      (3)附表編號3所示債權：借款金額1,000,000元整，借款期
        間自95年8月21日起至98年8月21日止。借款利率按原告
        銀行公告之「基準利率」加碼年利率2.29％機動計息。
        自實際撥款日起，本金按月平均攤還，利息按月計付，
        第一次繳款日為95年9月21日，嗣後之繳款日為每月21
        日。
      (4)附表編號4所示債權：借款金額1,500,000元整，借款期
        間自96年8月9日起至101年8月9日止。借款利率按原告
        銀行公告之「基準利率」加碼年利率2.8％機動計息。
        自實際撥款日起，依年金法，按月攤還本息，第一次繳
        款日為96年9月9日，嗣後之繳款日為每月9日。
      (5)附表編號5所示債權：借款額度1,000,000元整，額度動
        用期間自97年3月10日起至98年3月10日止，逕由借款人
        出具借據等文件申請循環動用，每筆借款期限最長不得
        超過6個月。借款利息按原告銀行公告之「基準利率」
        加年利率1.35％機動計息。被告長禹公司於同日開立借
        據動用融資額度借款1,000,000元，借款期間自97年3月
        11日起至97年9月11日止，並約定借款利息按月繳付，
        本金則於到期後一次清償。
      詎料，借款人自97年8月21日、97年8月4日、97年8月21日
      、97年8月9日、97年8月11日起即未依約履行，本息僅攤
      還至97年7月21日、97年7月4日、97年7月21日、97年7月9
      日、97年7月11日止，屢經催討未果，爰依渠等簽立之授
      信約定書第15條第1項之約定，主張全部借款喪失期限利
      益，視為到期，故被告長禹公司、丙○○、丁○○迄今尚
      欠原告本金3,937,620元（399,600元、914,220元、361,
      106元、1,262,694元、1,000,000元）及如附表編號1至5
      所示之利息、違約金未為清償。
    (二)被告長禹公司於96年5月3日向原告申請商務卡使用契約，
      持卡人為被告丙○○（VISA白金卡，卡號：000000000000
      0000）、丁○○（VISA白金卡，卡號：0000000000000000
      ），持卡人得就原告核定之信用額度150,000元內循環動
      用消費。被告丙○○、丁○○為連帶保證人，就該商務卡
      使用契約所生一切債務與申請人（即被告長禹公司）負連
      帶清償責任。依國際信用卡約定條款第14條 (一般繳款)
      之約定，當期之應付帳款被告應於當期繳款截止日前全數
      繳付原告，或依第15條 (循環信用)之約定，於當期繳款
      截止日前繳納最低應繳金額，並就剩餘未付款項應依約定
      利率17％加付遲延利息，如未繳納最低應繳金額或遲誤繳
      款期限者，應依下列方式按月收取逾期手續費（即違約金
      ）：延滯第1個月：當月計付逾期手續費100元整。延滯第
      2個月：當月計付逾期手續費300元整。延滯第3個月（含
      ）以上者：每月計付逾期手續費600元整至清償日止。
      被告丙○○、丁○○於原告核發信用卡後，即陸續為簽帳
      消費，惟被告長禹公司自97年8月2日起即未予繳款，依前
      揭國際信用卡約定條款第21條第2項第2款、第22 條第2項
      之約定，持卡人已喪失期限利益，全部債務均視為到期，
      故被告長禹公司、丙○○、丁○○迄今尚欠原告本金235,
      716元（117,797元、117,919元）及如附表編號6至7所示
      之利息、違約金未為清償。
    (三)被告丙○○於96年5月3日邀得被告丁○○為連帶保證人，
      向原告訂立房屋貸款契約乙份，借款金額3,300,000元整
      ，借款期間自96年5月7日起至116年5月7日止。自實際撥
      款日起，依年金法，按月攤還本息。第一次繳款日為96
      年6月7日，嗣後之繳款日為每月7日。自96年5月7日起至
      96年11月6日止，按年率2％固定計息，並自96年11月7日
      起至98年5月6日，按原告銀行公告之「定儲利率指數」加
      碼年利率0.11％機動計息，其後加碼0.64％機動計息。約
      定借款到期或視為全部到期未立即償還時，按約定利率計
      付遲延利息。逾期償還本金、利息或本息時，按借款總餘
      額，自應償付日起，逾期在六個月以內部分照約定利率百
      分之十，逾期超過六個月部分照約定利率百分之二十加付
      違約金。
      詎料，借款人自97年8月7日起即未依約履行，本息僅攤還
      至97年7月7日止，屢經催討未果，爰依前揭房屋貸款契約
      第6條第1項第1款之規定，主張全部借款喪失期限利益，
      視為到期，故被告丙○○、丁○○迄今尚欠原告本金3,14
      8,179元及如附表編號8所示之利息、違約金未為清償。依
      據前揭房屋貸款契約第4條第1項之約定，本次起訴起息日
      至98年5月6日止之計息年利率應為2.81％，自98年5月7日
      起則應調整為3.34％。
    (四)被告丁○○於92年10月9日向原告申請國際信用卡持用（
      VISA金卡，卡號：0000000000000000），被告得於原告就
      該信用卡額度契約所核准之信用額度150,000元內循環動
      用消費。依國際信用卡約定條款第14條之約定，當期之應
      付帳款被告應於當期繳款截止日前全數繳付原告，或依第
      15條之約定，於當期繳款截止日前繳納最低應繳金額，並
      就剩餘未付款項應依約定利率17％加付遲延利息，如未繳
      納最低應繳金額或遲誤繳款期限者，應依下列方式按月收
      取逾期手續費（即違約金）：延滯第1個月當月計付逾期
      手續費100元，延滯第2個月當月計付逾期手續費300元。
      延滯第3個月（含）以上者，每月計付逾期手續費600元整
      至清償日止。
      被告於原告核發信用卡後，即陸續為簽帳消費，惟被告自
      97年8月8日起即未依約繳款，依前揭國際信用卡約定條款
      第21條第2項第2款、第22條第2項之約定，持卡人已喪失
      期限利益，全部債務均視為到期，故被告丁○○尚積欠原
      告本金19,659元及如附表編號9所示之利息、違約金未為
      清償。
    (五)爰依消費借貸及連帶保證之法律關係，請求被告連帶清償
      前述債款。
三、被告未於言詞辯論期日到場，亦未提出書狀作何聲明或陳述
    。
四、經查，原告就其上開主張，已提出借據影本、週轉金貸款契
    約、動用借據、授信約定書影本3份、商務卡申請書影本、
    信用卡保證書暨約定條款影本2份、房屋貸款契約影本、國
    際信用卡申請書影本為證。被告已於相當時期受合法通知，
    但未於言詞辯論期日到庭，亦未提出準備書狀有所爭執，是
    原告前開主張，應屬實在，從而原告本於上開消費借貸與連
    帶保證之法律關係，請求被告連帶給付如主文第一、二項所
    示之本金、利息與違約金，為有理由，應予准許。
五、訴訟費用負擔之依據：民事訴訟法第85條第2項、第3項。
中    華    民    國    97    年    11    月    11    日
                  民事第二庭    法  官  歐陽漢菁
以上正本係照原本作成
如對本判決上訴，須於判決送達後20日內向本院提出上訴狀
中    華    民    國    97    年    11    月    11    日
                                書記官  王黎輝


司法院資訊處製作；財團法人民間司法改革基金會備份。
